臺灣臺北地方法院民事簡易判決
110年度北簡字第20124號
原      告  富邦產物保險股份有限公司

法定代理人  羅建明  
訴訟代理人  鍾富丞  
            石益帆  
被      告  李文忠  

上列當事人間請求損害賠償事件，本院於中華民國111年1月13日
言詞辯論終結，本院判決如下︰
　　主    文
被告應給付原告新臺幣參萬貳仟貳佰捌拾元，及自民國一百一十
年十二月二十七日起至清償日止，按週年利率百分之五計算之利
息。
原告其餘之訴駁回。
訴訟費用由被告負擔三分之一，餘由原告負擔。
本判決第一項得假執行。但被告如以新臺幣參萬貳仟貳佰捌拾元
為原告預供擔保，得免為假執行。
    事實及理由
一、被告經受合法通知，無正當理由，未於言詞辯論期日到場，
    核無民事訴訟法第386 條各款所列情事，爰依原告聲請，由
    其一造辯論而為判決。
二、原告主張：被告於民國108年10月15日，駕駛車號000-0000
    號，行經臺北市中山區市民高架處，因未注意車前狀況之過
    失，致碰撞第三人江明鴻所駕駛之AKR-9539號自小客車(下
    稱系爭車輛)，系爭車輛因而受損，現場由中山分局派員處
    理。查上揭受損之系爭車輛，已向原告投保車體損失險，且
    尚在保險期間中，經被保險人陳伊瑋向原告書面通知辦理出
    險且經查證屬實，並賠付必要修復費用合計新臺幣(下同)
　　106,570元(工資：21,725元；零件：84,845元)，爰依保險
    法第53條規定，取得被保險人對被告之損害賠償請求權，並
    依民法第191條之2規定提起本件訴訟等語。並聲明：被告應
    給付原告106,570元，及自起訴狀繕本送達之翌日起至清償
    日止，按週年利率5%計算之利息。
三、按因故意或過失、不法侵害他人之權利者，負損害賠償責任
    ；汽車、機車或其他非依軌道行駛之動力車輛，在使用中加
    損害於他人者，駕駛人應賠償因此所生之損害，但於防止損
    害之發生，已盡相當之注意者，不在此限；被保險人因保險
    人應負保險責任之損失發生，而對於第三人有損失賠償請求
    權者，保險人得於給付賠償金額後，代位行使被保險人對於
    第三人之請求權；但其所請求之數額，以不逾賠償金額為限
    ，民法第184 條第1 項前段、第191 條之2 、保險法第53條
    第1 項定有明文。經查，原告主張被告於前揭時地與系爭車
    輛發生碰撞等節，業據其提出道路交通事故當事人登記聯單
    、汽車險理賠申請書、車損照片等件影本在卷可稽（見本院
    卷第15-17頁、第23頁），並經本院向臺北市政府警察局交
    通警察大隊調閱之道路交通事故現場圖、A3類道路交通事故
    調查紀錄表AB、道路交通事故當事人登記聯單、道路交通事
    故照片黏貼紀錄表等資料核閱屬實（見本院卷第37-49頁
　　），而被告已於相當時期受合法通知，既未於言詞辯論期日
    到場，復未提出任何書狀以供本院審酌，自堪信原告主張之
    事實為真正。本件被告既因使用汽車中加損害於原告所承保
    之系爭車輛，致系爭車輛受損，復難認被告對於防止損害之
    發生已盡相當之注意，被告之過失行為與系爭車輛之車損結
    果，亦有相當因果關係，是被告應就本件事故所生系爭車輛
    之損害負損害賠償責任。原告承保系爭車輛並已給付賠償金
    額，即得代位行使對被告之侵權行為損害賠償請求權。
四、次按不法毀損他人之物者，被害人得請求賠償其物因毀損所
    減少之價額，民法第196條定有明文。又依上開規定請求賠
    償物被毀損所減少之價額，得以修復費用為估定之標準，但
    以必要者為限（例如：修理材料以新品換舊品，應予折舊）
　　，最高法院77年度第9次民事庭會議決議參照。依行政院所
    發布之固定資產耐用年數表及固定資產折舊率表，非運輸業
    用客車、貨車之耐用年數為5年，本院爰依行政院所頒固定
    資產耐用年數表及固定資產折舊率表，採定率遞減法計算系
    爭車輛之折舊。經查，原告主張其因本件車禍支出系爭車輛
    修復費用106,570元，其中工資費用21,725元、零件費用為8
    4,845元，業據估價單及統一發票在卷可稽（見本院卷第21
    頁、第25頁），揆諸首揭規定，其中新零件更換舊零件之零
    件折舊部分非屬必要費用，應予扣除。而依行政院所發布之
    固定資產耐用年數表及固定資產折舊率表，非運輸業用客車
    、貨車之耐用年數為5年，依定率遞減法每年應折舊369/100
    0，另營利事業所得稅查核準則第95條第6項規定：「固定資
    產提列折舊採用定率遞減法者，以一年為計算單位，其使用
    期間未滿一年者，按實際使用之月數相當於全年之比例計算
    之，不滿一月者，以月計」，系爭車輛自出廠日即104年4月
    （見本院卷第19頁）起至車禍發生日108年10月15日止，已
    使用約4年7個月，則系爭車輛更換零件部分，經扣除折舊後
    為10,555元（計算式如附表），加計工資費用21,725元後，
    原告得向被告請求之車輛修復費用為32,280元（計算式：10
    ,555元＋21,725元＝32,280元），逾此範圍之請求，即屬無據
    。
五、末按給付無確定期限者，債務人於債權人得請求給付時，經
    其催告而未為給付，自受催告時起，負遲延責任。其經債權
    人起訴而送達訴狀，或依督促程式送達支付命令，或為其他
    相類之行為者，與催告有同一之效力；遲延之債務，以支付
    金錢為標的者，債權人得請求依法定利率計算之遲延利息。
    但約定利率較高者，仍從其約定利率；應付利息之債務，其
    利率未經約定，亦無法律可據者，週年利率為百分之五，民
    法第229 條第2 項、第233 條第1 項前段、第203 條分別定
    有明文。查原告代位被保險人行使對被告之損害賠償請求權
    ，係以支付金錢為標的，給付並無確定期限，自應經原告之
    催告而未給付，被告始負遲延責任。揆諸前揭規定，原告請
    求被告給付自起訴狀繕本送達被告翌日即110年12月27日(見
    本院卷第79頁）起至清償日止，按法定利率即週年利率5%計
    算之利息，洵屬有據。
六、綜上所述，原告承保系爭車輛並已給付保險金額，即得代位
    行使對被告之侵權行為損害賠償請求權。從而，原告依侵權
    行為及保險法第53條之法律關係，請求被告給付32,280元，
    及自110年12月27日起至清償日止，按週年利率5%計算之利
    息，為有理由，應予准許；逾此範圍之請求，為無理由，應
    予駁回。
七、本件原告勝訴部分，係就民事訴訟法第427 條適用簡易程序
    所為被告敗訴之判決，依同法第389 條第1 項第3 款規定，
    應依職權宣告假執行。並依同法第392 條第2 項規定，依職
    權宣告被告於預供擔保後，得免為假執行。
八、訴訟費用負擔之依據：民事訴訟法第79條。
中　　華　　民　　國　　111 　年　　1 　　月　　20　　日
　　　　　　　         　臺北簡易庭  
　　　　　　　　　            法    　官　郭美杏
以上正本係照原本作成。
如不服本判決，應於判決送達後20日內向本院（臺北市○○○路
0 段000 巷0 號）提出上訴狀。（須按他造當事人之人數附繕本
）。如委任律師提起上訴者，應一併繳納上訴審裁判費。
中　　華　　民　　國　　111 　年　　1 　　月　　20　　日
            　　　　　　　　　書　記　官  林玗倩
附  表
-----
折舊時間           金額
第1年折舊值        84,845×0.369=31,308
第1年折舊後價值    84,845-31,308=53,537
第2年折舊值        53,537×0.369=19,755
第2年折舊後價值    53,537-19,755=33,782
第3年折舊值        33,782×0.369=12,466
第3年折舊後價值    33,782-12,466=21,316
第4年折舊值        21,316×0.369=7,866
第4年折舊後價值    21,316-7,866=13,450
第5年折舊值        13,450×0.369×(7/12)=2,895
第5年折舊後價值    13,450-2,895=10,555